【裁判字號】    97,訴,3800
【裁判日期】    980513
【裁判案由】    槍砲彈藥刀械管制
【裁判全文】
臺灣板橋地方法院刑事判決              97年度訴字第3800號
公  訴  人  臺灣板橋地方法院檢察署檢察官
被      告  乙○○
選任辯護人  陳振瑋律師
上列被告因違反槍砲彈藥刀械管制條例案件，經檢察官提起公訴
（97年度偵字第16192 號），本院判決如下：
    主  文
乙○○未經許可，持有空氣槍，處有期徒刑肆年，併科罰金新臺
幣拾伍萬元，罰金如易服勞役，以新臺幣壹仟元折算壹日。扣案
如附表編號1至3、6至8及11所示之物均沒收。
    事  實
一、乙○○明知有殺傷力之空氣槍，係屬槍砲彈藥刀械管制條例
    所禁止持有之物，非經主管機關許可，不得持有，竟基於持
    有空氣槍之犯意，於95年2 月間某日，在雅虎奇摩拍賣網站
    上，以「jlz0915 」之會員帳號競標，向真實姓名年籍不詳
    之成年人購得具有殺傷力之811 型空氣長槍3 枝（槍枝管制
    編號為0000000000、0000000000及0000000000，詳如附表編
    號1 至3 所示）而持有之，並與其所有可供隨時替換上開空
    氣槍之擊錘（含強力彈簧）、強力彈簧、鋼珠（如附表編號
    7 、8 、11所示，其中彈簧之數量總數包含原先所購入空氣
    槍後經拆解者）及提供上開空氣槍發射動力使用之二氧化碳
    高壓氣體鋼瓶（如附表編號6 所示）分別置放於其位於臺北
    縣板橋市○○路○ 段226 巷8 弄7 號之住處內及停於住處旁
    之乙○○所有車牌號碼5C－1522號自用小客貨車內，嗣於97
    年5 月26日15時40分許，為警持本院核發之搜索票，在其上
    開住處查獲，並分別於其住處查獲如附表編號1 至8 所示之
    物；及上開自用小客貨車內查獲如附表編號9 至12所示之物
    。
二、案經臺北市政府警察局大同分局報告臺灣板橋地方法院檢察
    署檢察官偵查起訴。
    理  由
壹、證據能力之認定
    按被告以外之人（含證人、鑑定人、告訴人、被害人、共同
    被告等）於審判外之陳述雖不符刑事訴訟法第159 條之1 至
    之4 等4 條之規定，而經當事人於審判程序同意作為證據，
    法院審酌該言詞陳述或書面陳述作成時之情況，認為適當者
    ，得為證據。而未於言詞辯論終結前聲明異議者，視為有前
    項之同意，刑事訴訟法第159 條之5 第1 項、第2 項分別定
    有明文。其立法意旨在於傳聞證據未經當事人之反對詰問予
    以核實，原則上先予排除，惟若當事人已放棄反對詰問權，
    於審判程序中表明同意該等傳聞證據可作為證據；或基於尊
    重當事人對傳聞證據之處分權，及證據資料愈豐富，愈有助
    於真實發見之理念，且強化言詞辯論主義，使訴訟程序得以
    順暢進行，上開傳聞證據亦均具有證據能力。本案被告乙○
    ○、辯護人及檢察官於言詞辯論終結前，均未就本院所認定
    犯罪事實而經調查採用之證據主張有刑事訴訟法第159 條第
    1 項不得為證據之情形，本院復審酌各該證據作成時並無違
    法及證明力明顯過低之瑕疵等情況，認為適當，並與本案犯
    罪事實具有關連性，是本案所認定犯罪事實所採用之證據均
    有證據能力，合先敘明。
貳、實體方面
一、訊據被告乙○○固不否認警察於其住處及自用小客貨車內扣
    得如附表所示之物為其所有之物，惟矢口否認有何持有具殺
    傷力空氣槍之犯行，辯稱：伊自網路上購入如附表編號1 至
    3 所示之空氣槍已多年，均係個人興趣而為收藏，其中曾於
    94年1 月15日及96年10月30日均經警察搜索並予扣案，惟經
    鑑定結果認均無殺傷力，而各經發還予伊，顯見伊持有之空
    氣長槍並無殺傷力；再伊因前曾經警搜索2 次，為避免觸法
    ，遂將上開所發還之空氣長槍掛於牆面作為收藏觀賞之用，
    伊又無加以改造、變動使該槍枝具有殺傷力，而本次經扣案
    並予以鑑定試射之811 型空氣長槍，係警察搜索時自行將伊
    置於房間內之工作用的彈簧裝入，而使其等成為具有殺傷力
    之空氣槍，是扣案槍枝具有殺傷力顯然與伊無關云云。經查
    ：
  (一)警方於97年5 月26日15時40分許，在被告位於臺北縣板橋市
    ○○路○ 段226 巷8 弄7 號之住處執行搜索時，扣得如附表
    編號1 至3 所示之811 型空氣長槍共3 枝（槍枝管制編號各
    為0000000000、0000000000、0000000000）。其中為警將另
    查獲之彈簧裝置於上開空氣長槍內，經送內政部警政署刑事
    警察局鑑定結果，認均係氣體動力式槍枝，以外接高壓鋼瓶
    內氣體為發射動力，經以金屬彈丸測試3 次，測得其發射速
    度換算其單位面積動能分別為44、70、61焦耳/ 平方公分（
    試射之鋼珠直徑、重量及測試之最大發射速度、動能及單位
    面積動能均各詳如附表「第一次鑑定結果」欄所示）；再關
    於殺傷力之相關數據，依(1)美國軍醫總署定義：彈丸撞擊動
    能達58呎磅（約為78.6焦耳），則足以使人喪失戰鬥能力；
    (2)內政部警政署刑事警察局對活豬作射擊測試結果，彈丸單
    位面積動能達24焦耳/ 平方公分，則足以穿入豬隻皮肉層；
    (3)日本科學警察研究所之研究結果，彈丸單位面積動能達20
    焦耳/ 平方公分，則足以穿入人體皮肉層等研究結果，有內
    政部警政署刑事警察局97年7 月3 日刑鑑字第0970078852號
    槍彈鑑定書在卷可稽（見97年度偵字第16192 號卷第63-71
    頁）。是扣案之811 型空氣槍3 枝各裝填金屬彈丸試射，其
    單位面積動能均超過20焦耳/ 平方公分，依上開研究數據應
    認均有殺傷力，屬於槍砲彈藥刀械管制條例第4 條第1 項第
    1 款之管制槍枝。復有可供上開空氣槍發射動能使用如附表
    編號6 所示900 磅二氧化碳高壓鋼瓶4 瓶、編號7 所示之鋼
    珠10罐及可供隨時替換編號8 、11所示之強力彈簧9 支及擊
    錘1 支（含強力彈簧3 支）等物扣案為證，及臺北市政府警
    察局大同分局所製之搜索扣押筆錄、搜索扣押物品目錄表及
    扣案物品照片12幀在卷可憑。
  (二)稽之證人即前往搜索扣押之警員杜志輝於本院審理時證稱：
    警方上網搜尋時，查獲另一嫌犯廖建達，得知其係向被告購
    買槍枝零組件，經彙整相關資料及被告前科後，認被告係槍
    械的玩家，故向法院聲請搜索票執行搜索；伊等進入被告住
    處中，發現被告掛在房間的牆面上共有5 枝槍，各為3 枝
    811 型、2 枝TARGET型，初步檢視後發現被告將槍枝的彈簧
    、導氣管拔除，在被告的車內並發現TARGET的導氣管1 支、
    強力扳機彈簧1 支、811 的擊錘1 支、強力彈簧3 支，並有
    打獵的強力照明燈2 個，伊等即詢問被告是否拿槍械打獵過
    ，被告回答有，且曾對樹射擊，將樹皮打破，過程中有請被
    告將槍枝裝好，但被告認為裝上強力彈簧後會超速，伊等遂
    將811 型的彈簧在被告的面前裝好，並予送驗等語（見本院
    卷第137 頁背面）及證人即前往搜索扣押之警員沈義強於本
    院審理時證稱：在屋內有發現強力彈簧，屋內零件一大堆，
    一般的彈簧也有一堆，在車上好像也有查到強力彈簧等語（
    見本院卷第140 頁），且上述為警如何查悉被告涉有違反槍
    砲彈藥刀械管制條例犯嫌之情節，核與證人廖建達於警詢中
    之供述情節相符（見同上偵卷第17頁）。再參以本院將所扣
    得之彈簧共12支（如附表編號8 及11所示，其中1 支為含強
    力彈簧之擊錘）及扣案之空氣長槍3 枝囑託內政部警政署刑
    事警察局鑑驗結果，認：(1)送鑑彈簧9 支（編號1 至9） 及
    強力彈簧3 支（編號10至12），經分別換裝至槍枝管制編號
    0000000000之空氣長槍上，實際裝填金屬彈丸（直徑6.0 mm
    、重量0.88g） 測試，於該槍枝換裝編號12彈簧，測得彈丸
    最高發射速度197 公尺/ 秒，為槍枝換裝12支彈簧測試結果
    中最高，另於槍枝換裝編號8 彈簧，測得彈丸最高發射速度
    185 公尺/ 秒，為槍枝換裝12支彈簧測試結果中最低，依前
    述測試數據，編號12彈簧為12支彈簧中性能最佳之彈簧，而
    編號8 彈簧為12支彈簧中性能最差之彈簧，故選用編號12與
    編號8 之彈簧分別進行測試；(2)槍枝管制編號0000000000之
    槍枝，經換裝編號12與編號8 之彈簧，實際裝填金屬彈丸（
    直徑6.0 mm、重量0.88g） 測試，測得數據為：使用編號
    12彈簧，測得彈丸最大發射速度197 公尺/ 秒，計算其動能
    為17焦耳，換算單位面積動能為60焦耳/ 平方公分；使用
    編號8 彈簧，測得彈丸最大發射速度為185 公尺/ 秒，計算
    其動能為15焦耳，換算其單位面積動能為53焦耳/ 平方公分
    ；(3)槍枝管制編號0000000000之槍枝，經換裝編號12與編號
    8 之彈簧，實際裝填金屬彈丸（直徑8.0 mm、重量2.1g）測
    試，測得數據為：使用編號12彈簧，測得彈丸最大發射速
    度188 公尺/ 秒，計算其動能為37焦耳，換算單位面積動能
    為73焦耳/ 平方公分；使用編號8 彈簧，測得彈丸最大發
    射速度為176 公尺/ 秒，計算其動能為32焦耳，換算其單位
    面積動能為63焦耳/ 平方公分；(4)槍枝管制編號0000000000
    之槍枝，經換裝編號12與編號8 之彈簧，實際裝填金屬彈丸
    （直徑6.0 mm、重量0.88 g）測試，測得數據為：使用編
    號12彈簧，測得彈丸最大發射速度221 公尺/ 秒，計算其動
    能為21焦耳，換算單位面積動能為74焦耳/ 平方公分；使
    用編號8 彈簧，測得彈丸最高發射速度為212 公尺/ 秒，計
    算其動能為19焦耳，換算其單位面積動能為67焦耳/ 平方公
    分等情，此有內政部警政署刑事警察局97年12月15日刑鑑字
    第0970172415號函在卷可按（見本院卷第64-66 頁），是扣
    案之彈簧共13支均可換裝適用於扣案之3 枝空氣長槍，且更
    換過後實際試射結果，其等單位面積動能均超過20焦耳/平
    方公分，應皆具有殺傷力等情至屬明確。是以，扣案之彈簧
    既均可置於扣案之811 型空氣長槍內，且採彈性最差者經試
    射後，仍具有殺傷力，則被告所辯：係警察特別取強力彈簧
    置入扣案空氣長槍內以增加射速而為有殺傷力云云，顯非可
    採，不足採信。
  (三)再被告自承係為職業軍人退伍，退伍前擔任輪機長，自93年
    開始接觸空氣槍，目前作冷凍空調，並有製作質子分析儀等
    器材零件，冬天時偶在網路上接受客人定作器材零件之情（
    見本院卷第142 頁背面），可知其對機械、槍枝構造具有相
    當之專業及了解；且被告於查獲當時，先將TARGET空氣槍組
    裝後再拆卸，而與警爭執強力彈簧置入扣案槍枝後有超速之
    疑慮之情，有證人杜信輝、沈義強於本院審理時證述詳實，
    是被告顯然具有彈簧使用係數與槍速動能大小相關等違法性
    之認識；再依被告於警詢中供稱：伊約於2 、3 年前有拿扣
    案之811 型槍枝去山上對樹木試射，並造成樹木樹皮產生疤
    痕，後來將811 擊錘拔掉避免危險，因為如將扣案彈簧裝入
    ，小孩拿去玩會危險等語（見同上偵卷第9 頁），參以所查
    獲之彈簧、空氣長槍之槍管、槍身、槍托等各部分零件由外
    觀觀察均屬完整，又查獲之地點係在被告住處及車內，皆在
    被告實力支配且可立即取出組裝而成完整具有殺傷力之槍枝
    之情形下，被告亦有能力將彈簧置於扣案空氣長槍內，則上
    開槍枝及彈簧遭查獲時雖係以分置狀態持有，顯係被告為規
    避持有完整槍枝以卸免持有殺傷力之空氣槍之刑責而予以拆
    解彈簧，並無礙於被告主觀上對於非法持有具有殺傷力空氣
    槍有所認識之成立。
  (四)被告又辯稱：伊曾於94年1 月15日及96年10月30日分別經警
    察搜索並予扣案，惟經鑑定結果認均無殺傷力，且94年所扣
    案之槍枝當時名稱為M4A1，其實係與本案扣案槍枝相同，經
    扣案發還後，伊未曾加以更動或改造，是本案扣案之鑑定結
    果認有殺傷力，顯係經警加裝彈簧後所造成之結果，與伊無
    關云云。然查，被告固於94年1 月15日經警查扣M4A1長槍1
    枝（槍枝管制編號0000000000），由照片觀之，其槍枝型號
    、外觀與本案扣得之811 型長槍迥然有異，又當時查扣之另
    一華山牌長槍，其外觀亦與本案所扣得之811 型長槍不同，
    此經本院調取臺灣板橋地方法院檢察署94年度執字第4051號
    、94年度偵字第1939號卷內所附內政部警政署刑事警察局94
    年4 月1 日刑鑑字第0940011185號槍彈鑑定書及扣案槍枝照
    片數幀核閱無誤（見本院卷第52-55 頁），且被告亦自承94
    年扣案槍枝經鑑定認不具殺傷力，而為檢察官發還扣案物後
    ，其未曾予以改造或重新組裝等語，則在無其他積極事證足
    資證明扣案811 型空氣長槍業經變造或改造之情形下，上開
    於94年扣案之槍枝應均與本案扣案具有殺傷力之811 型空氣
    長槍並非同一，而不具關聯性甚明。再被告另於96年10月30
    日為警所扣得之空氣槍（槍枝管制編號0000000000），經鑑
    定結果認不具殺傷力，惟業經被告聲明拋棄上開空氣槍而未
    領回等情，有本院調取臺灣板橋地方法院檢察署96年度偵字
    第26670 號卷內所附內政部警政署刑事警察局96年11月23日
    刑鑑字第0960166657號槍彈鑑定書、扣案槍枝照片、臺灣板
    橋地方法院檢察署檢察官扣押（沒收）物品處分命令及被告
    出具之權利拋棄書等核閱無訛（見本院卷第98-107頁）。職
    是，前案所扣案經鑑定之空氣槍，顯與本案扣案之槍枝並不
    相關，被告上開所辯，顯係推諉卸責之詞，並非可採。
  (五)至證人蔡義忠固證述：去年曾請被告幫其製作1 個用於真空
    幫浦的消音器，伊並提出要細部修改的設計圖給被告等語（
    見本院卷第134-136 頁）及證人甲○○證述：伊任職於玄鋼
    彈簧有限公司，曾見過被告至伊公司購買彈簧2 至3 次，數
    量並不清楚等語（見本院卷第136 、137 頁），惟核其等證
    詞，至多僅能認定被告曾因接受蔡義忠之委託製作消音器並
    有使用彈簧，及其曾向玄鋼彈簧有限公司購買彈簧等情，並
    不足以此特定被告所經扣得之附表編號8 、11所示之彈簧係
    用於蔡義忠所訂製之消音器上，或排除上開彈簧不能適用於
    扣案811 型空氣長槍之可能性，是上開證述內容，均與本案
    犯罪無直接關連性，無從據此採為對被告有利之認定。
  (六)綜上所述，扣案之空氣槍於查獲時，雖缺乏彈簧附於其內，
    惟經警員杜志輝當場於屋內取得之彈簧置入空氣槍內，即可
    隨時且立即組合成完整可發射鋼珠之空氣槍，則無礙其等屬
    已具有殺傷力槍枝之認定。是本案事證明確，被告持有具殺
    傷力空氣槍之犯行，堪以認定。
二、核被告乙○○所為，係犯槍砲彈藥刀械管制條例第8 條第4
    項之未經許可持有空氣槍罪。爰審酌被告素行尚可，為高職
    畢業之智識程度，竟無視於政府管制槍枝之禁令，而未經許
    可持有空氣槍3 枝，所為對於社會治安具有潛在之危害，犯
    後復否認犯行，惟其持有空氣槍2 年餘間均未持之犯案，並
    未具體造成他人之傷害，及兼衡其犯罪動機、目的、手段等
    一切情狀，量處如主文所示之刑，並就併科罰金刑部分依其
    職業、收入及社會地位等情諭知易服勞役之折算標準。扣案
    如附表編號1 至3 所示之811 型空氣長槍3 枝，與可供替換
    結合於前開空氣長槍之編號8 、11所示強力彈簧9 支、擊錘
    1 支（含強力彈簧3 支），經鑑定結果均具殺傷力，已如前
    述，為違禁物，均應併依刑法第38條第1 項第1 款規定宣告
    沒收；又扣案如附表編號6 、7 所示之二氧化碳高壓氣體鋼
    瓶4 瓶、鋼珠10罐，均係被告所有，與扣案之上開空氣槍結
    合使之具有發射動能及發射物，則屬供持有上開空氣長槍所
    之用之物，爰依刑法第38條第1 項第2 款規定併予宣告沒收
    。至扣案之附表編號4 、5 、9 、10及12所示之物，固係被
    告所有，惟與本案犯罪無直接關連，爰不併予宣告沒收。
據上論斷，應依刑事訴訟法第299 條第1 項前段，槍砲彈藥刀械
管制條例第8 條第4 項，刑法第11條前段、第42條第3 項、第38
條第1 項第1 款、第2 款，判決如主文。
本案經檢察官連思藩到庭執行職務。
中    華    民    國    98    年    5     月    13    日
                  刑事第十四庭  審判長法  官  張江澤
                                      法  官  劉景宜
                                      法  官  陳海寧
以上正本證明與原本無異。
如不服本判決，應於判決送達後10日內敘明上訴理由，向本院提
出上訴狀 (應附繕本) ，上訴於臺灣高等法院。其未敘述上訴理
由者，應於上訴期間屆滿後20日內向本院補提理由書「切勿逕送
上級法院」。
                                      書記官  潘佳欣
中    華    民    國    98    年    5     月    14    日
附表
┌─┬─────┬─────────┬─────────────┬──────┬───┐
│編│物品名稱及│                  │第二次依送鑑彈簧性能最佳之│            │      │
│  │數量      │  第一次鑑定結果  │編號12與彈簧性能最差之編號│扣案物之處理│備  註│
│號│          │                  │8分別測試之鑑定結果       │            │      │
├─┼─────┼─────────┼─────────────┼──────┼───┤
│1 │811 型空氣│認係氣體動力式槍枝│換裝編號12、8 之彈簧，實際│違禁物，依刑│編號1 │
│  │長槍1 枝（│，以外接高壓鋼瓶內│裝填金屬彈丸（直徑6.0mm 、│法第38條第1 │至8 所│
│  │槍枝管制編│氣體為發射動力，經│重量0.88g） 測試，數據如下│項第1 款規定│示之物│
│  │號00000000│以金屬彈丸測試3 次│：                        │沒收        │，均係│
│  │64）      │，其中彈丸（直徑  │(1)使用編號12之彈簧，彈丸發│            │在被告│
│  │          │6.0mm 、重量0.88g │  射速度最大為197 公尺/ 秒│            │位於臺│
│  │          │）最大發射速度為  │  ，計算其動能為17焦耳，換│            │北縣板│
│  │          │170 公尺/ 秒，計算│  算其單位面積動能為60焦耳│            │橋市民│
│  │          │其動能為12焦耳，換│  /平方公分               │            │生路2 │
│  │          │算其單位面積動能為│(2)使用編號8 之彈簧，彈丸發│            │段226 │
│  │          │44焦耳/ 平方公分  │  射速度最大為185 公尺/ 秒│            │巷8 弄│
│  │          │                  │  ，計算其動能為15焦耳，換│            │7 號住│
│  │          │                  │  算其單位面積動能為53焦耳│            │處內查│
│  │          │                  │  / 平方公分              │            │獲    │
├─┼─────┼─────────┼─────────────┼──────┤      │
│2 │811 型空氣│認係氣體動力式槍枝│換裝編號12、8 之彈簧，實際│違禁物，依刑│      │
│  │長槍1 枝（│，以外接高壓鋼瓶內│裝填金屬彈丸（直徑8.0mm 、│法第38條第1 │      │
│  │槍枝管制編│氣體為發射動力，經│重量2.1g）測試，數據如下：│項第1 款規定│      │
│  │號00000000│以金屬彈丸測試3 次│(1)使用編號12之彈簧，彈丸發│沒收        │      │
│  │66）      │，其中彈丸（直徑  │  射速度最大為188 公尺/ 秒│            │      │
│  │          │7.9mm 、重量2g）最│  ，計算其動能為37焦耳，換│            │      │
│  │          │大發射速度為186 公│  算其單位面積動能為73焦耳│            │      │
│  │          │尺/ 秒，計算其動能│  / 平方公分              │            │      │
│  │          │為34焦耳，換算其單│(2)使用編號8 之彈簧，彈丸發│            │      │
│  │          │位面積動能為70焦耳│  射速度最大為176 公尺/ 秒│            │      │
│  │          │/ 平方公分        │  ，計算其動能為32焦耳，換│            │      │
│  │          │                  │  算其單位面積動能為63焦耳│            │      │
│  │          │                  │  / 平方公分              │            │      │
├─┼─────┼─────────┼─────────────┼──────┤      │
│3 │811 型空氣│認係氣體動力式槍枝│換裝編號12、8 之彈簧，實際│違禁物，依刑│      │
│  │長槍1 枝（│，以外接高壓鋼瓶內│裝填金屬彈丸（直徑6.0mm 、│法第38條第1 │      │
│  │槍枝管制編│氣體為發射動力，經│重量0.88g） 測試，數據如下│項第1 款規定│      │
│  │號00000000│以金屬彈丸測試3 次│：                        │沒收        │      │
│  │62）      │，其中彈丸（直徑  │(1)使用編號12之彈簧，彈丸發│            │      │
│  │          │6.0mm 、重量0.88g │  射速度最大為221 公尺/ 秒│            │      │
│  │          │）最大發射速度為  │  ，計算其動能為21焦耳，換│            │      │
│  │          │198 公尺/ 秒，計算│  算其單位面積動能為74焦耳│            │      │
│  │          │其動能為17焦耳，換│  / 平方公分              │            │      │
│  │          │算其單位面積動能為│(2)使用編號8 之彈簧，彈丸發│            │      │
│  │          │61焦耳/ 平方公分  │  射速度最大為212 公尺/ 秒│            │      │
│  │          │                  │  ，計算其動能為19焦耳，換│            │      │
│  │          │                  │  算其單位面積動能為67焦耳│            │      │
│  │          │                  │  / 平方公分              │            │      │
├─┼─────┼─────────┼─────────────┼──────┤      │
│4 │TARGET型空│認係氣體動力式槍枝│                          │與本案犯罪無│      │
│  │氣長槍1 枝│，以填充氣體為發射│                          │關，爰不併予│      │
│  │（槍枝管制│動力，槍枝扳機擊錘│                          │宣告沒收    │      │
│  │編號110202│連動裝置損壞，無法│                          │            │      │
│  │8765）    │釋放氣體發射彈丸，│                          │            │      │
│  │          │認不具殺傷力      │                          │            │      │
├─┼─────┼─────────┼─────────────┼──────┤      │
│5 │TARGET型空│認係氣體動力式槍枝│                          │與本案犯罪無│      │
│  │氣長槍1 枝│，以外接高壓鋼瓶內│                          │關，爰不併予│      │
│  │（槍枝管制│氣體為發射動力，槍│                          │宣告沒收    │      │
│  │編號110202│枝嚴重漏氣，無法發│                          │            │      │
│  │8763）    │射彈丸，認不具殺傷│                          │            │      │
│  │          │力                │                          │            │      │
├─┼─────┼─────────┼─────────────┼──────┤      │
│6 │900 磅二氧│                  │                          │為被告所有供│      │
│  │化碳高壓氣│                  │                          │本案犯罪所用│      │
│  │體鋼瓶4瓶 │                  │                          │之物，依刑法│      │
│  │          │                  │                          │第38條第1 項│      │
├─┼─────┼─────────┼─────────────┤第2 款規定宣│      │
│7 │鋼珠10罐  │                  │                          │告沒收      │      │
├─┼─────┼─────────┼─────────────┼──────┤      │
│8 │強力彈簧9 │                  │                          │係與編號1 至│      │
│  │支        │                  │                          │3 所示空氣長│      │
│  │          │                  │                          │槍結合後，為│      │
│  │          │                  │                          │具有殺傷力之│      │
│  │          │                  │                          │違禁物，應依│      │
│  │          │                  │                          │刑法第38條第│      │
│  │          │                  │                          │1 項第1 款規│      │
│  │          │                  │                          │定宣告沒收  │      │
├─┼─────┼─────────┼─────────────┼──────┼───┤
│9 │TARGET導氣│                  │                          │與本案犯罪無│編號9 │
│  │管1支     │                  │                          │關，爰不併予│至12所│
├─┼─────┼─────────┼─────────────┤宣告沒收    │示之物│
│10│TARGET氣力│                  │                          │            │均係由│
│  │扳機彈簧1 │                  │                          │            │被告所│
│  │支        │                  │                          │            │有車號│
├─┼─────┼─────────┼─────────────┼──────┤5C－15│
│11│811 擊錘1 │                  │                          │係與編號1 至│22號自│
│  │支（含強力│                  │                          │3 所示空氣長│用小客│
│  │彈簧3 支）│                  │                          │槍結合後，為│貨車內│
│  │          │                  │                          │具有殺傷力之│查獲  │
│  │          │                  │                          │違禁物，應依│      │
│  │          │                  │                          │刑法第38條第│      │
│  │          │                  │                          │1 項第1 款規│      │
│  │          │                  │                          │定宣告沒收  │      │
├─┼─────┼─────────┼─────────────┼──────┤      │
│12│強力照明燈│                  │                          │與本案犯罪無│      │
│  │2 個（含蓄│                  │                          │關，爰不併予│      │
│  │電池1 個）│                  │                          │宣告沒收    │      │
└─┴─────┴─────────┴─────────────┴──────┴───┘
附錄本案論罪科刑法條全文
槍砲彈藥刀械管制條例第8條
未經許可，製造、販賣或運輸鋼筆槍、瓦斯槍、麻醉槍、獵槍、
空氣槍或第4 條第1 項第1 款所定其他可發射金屬或子彈具有殺
傷力之各式槍砲者，處無期徒刑或5 年以上有期徒刑，併科新臺
幣1 千萬元以下罰金。
未經許可，轉讓、出租或出借前項所列槍枝者，處5 年以上有期
徒刑，併科新臺幣1 千萬元以下罰金。
意圖供自己或他人犯罪之用，而犯前二項之罪者，處無期徒刑或
7 年以上有期徒刑，併科新臺幣1 千萬元以下罰金。
未經許可，持有、寄藏或意圖販賣而陳列第1 項所列槍枝者，處
3 年以上10年以下有期徒刑，併科新臺幣700 萬元以下罰金。
第1 項至第3 項之未遂犯罰之。


司法院資訊處製作；財團法人民間司法改革基金會備份。
